【裁判字號】    91,交聲,1784
【裁判日期】    920127
【裁判案由】    違反道路交通管理處罰條例聲明異議
【裁判全文】
臺灣臺北地方法院交通事件裁定                   九十一年度交聲字第一七八四?
    異  議  人  甲○○  男  六.
    即受處分人
右列受處分人因違反道路交通管理處罰條例事件，對於臺北市交通事件裁決所中華民
國九十一年十二月四日所為之處分（原處分案號：北市裁三字第駕裁二二－ＡＮ00
00000號），聲明異議，本院裁定如左：
    主  文
異議駁回。
    理  由
一、異議意旨略以：逕行舉發照片僅模糊看出受處分人甲○○之車輛，無法顯示地點
    、環境、更看不出有何併排停車之違規情形云云。
二、按「汽車駕駛人停車時，有左列情形之一者，處新臺幣六百元以上一千二百元以
    下罰鍰：．．．六、．．．併排停車．．．者。」道路交通管理處罰條例第五十
    六條第一項第六款定有明文。
三、本件受處分人所有之ＢＶ－０五六七號自用小客車，於九十一年九月二十五日晚
    間十時二分許，在臺北市○○路○段五十二巷併排停車，經原舉發單位臺北市政
    府警察局大安分局敦化南路派出所警員徐彬源以其違反道路交通管理處罰條例第
    五十六條第一項第六款規定，照相逕行舉發，受處分人於九十一年十一月六日郵
    寄陳述書申訴，經臺北市政府警察局交通大隊函轉原舉發單位調查，認舉發無誤
    ，原處分機關臺北市交通事件裁決所乃於九十一年十二月四日裁處罰鍰新臺幣（
    下同）一千二百元；受處分人不服，於法定期間內具狀聲明異議。
四、訊據受處分人矢口否認有何併排停車之事實，辯稱：照片不清楚，看不出來。經
    查，「當初我是巡邏員警，巡邏到郵局旁邊巡邏箱的時候，發現該地段是紅線，
    停有三部車輛，而受處分人的車輛是中間一部，因為該路段並非是很大，所以我
    就拍照舉發，並且有夾黃單在上面。」等情，業據證人即舉發本件之員警徐彬源
    到庭結證屬實；又查，經本院調閱本案逕行舉發之連續照片與原逕行舉發照片參
    互以觀，照片中之車輛特徵、相對位置等明確顯示受處分人確有併排停車之事實
    ，此有臺北市政府警察局大安分局九十一年十二月三十一日北市0000000
    0000函所附照片與原逕行舉發照片附卷可稽，受處分人空言否認，殊不足採
    。
五、綜上所述，受處分人於前述時、地確有併排停車之違規事實，從而原處分機關依
    前揭規定裁決受處分人罰鍰一千二百元，依法核無違誤，受處分人之異議為無理
    由，應予駁回。
據上論斷，應依道路交通案件處理辦法第十九條，裁定如主文。
中      華      民      國     九十二     年     一     月     二十七   日
                               臺灣臺北地方法院交通法庭
                                       法  官    姚念慈
右正本證明與原本無異。
如不服本裁定，應於裁定送達後五日內向本院提出抗告狀抗告於臺灣高等法院（應附
繕本）。
                                       書記官    林義盛
中      華      民      國     九十二     年     一     月     二十七   日


司法院資訊處製作；財團法人民間司法改革基金會備份。
